臺灣板橋地方法院刑事判決　　　　　　 100年度訴字第2297號
公　訴　人　臺灣板橋地方法院檢察署檢察官
被　　　告　游禮成
上列被告因違反毒品危害防制條例案件，經檢察官提起公訴（10
0 年度毒偵字第5187號），被告於準備程序中就被訴事實為有罪
之陳述，經本院合議庭裁定由受命法官獨任進行簡式審判程序，
判決如下：
    主  文
游禮成施用第一級毒品，累犯，處有期徒刑拾壹月。
    事  實
一、游禮成：(一)於民國86年間，因施用第二級毒品案件，經本院
    裁定送勒戒處所觀察、勒戒後，認無繼續施用毒品之傾向，
    經本院以87年度易字第2019號判決免刑確定；(二)於上述觀察
    、勒戒執行完畢釋放後5 年內之88年間，因施用第二級毒品
    案件，經本院以88年度毒聲字第6011號裁定送勒戒處所觀察
    、勒戒後，認有繼續施用毒品之傾向，再經本院裁定令入戒
    治處所施以強制戒治，於89年7 月25日停止戒治，所餘戒治
    期間付保護管束，於89年11月30日強制戒治執行完畢，同案
    經檢察官聲請簡易判決處刑，經本院以89年度板簡字第196
    號各判處有期徒刑6 月確定，於90年4 月25日易科罰金執行
    完畢（於本案不構成累犯）；(三)於95年間，因竊盜案件，經
    臺灣士林地方法院以96年度易字第108 號判處有期徒刑9 月
    確定，復經同院以96年度聲減字第2076號減為有期徒刑4 月
    又15日確定；(四)於96年間，因施用第二級毒品案件，經本院
    以96年度易字第653 號判處有期徒刑11月確定；(五)於96年間
    ，因施用第二級毒品案件，經本院以96年度易字第1027號判
    處有期徒刑1 年確定；(六)上開(四)所示之有期徒刑11月經本院
    以96年度聲減字第7804號裁定減為有期徒刑5 月又15日，與
    上開(五)所示不得減刑之有期徒刑1 年，定其應執行有期徒刑
    1 年4 月確定；(七)於97年間，因施用第二級毒品案件，經本
    院以97年度易字第1192號判處有期徒刑8 月確定，與上開(三)
    、(六)所示之有期徒刑4 月又15日、1 年4 月接續執行，於99
    年1 月12日縮短刑期假釋出監並付保護管束，於99年2 月25
    日保護管束期滿未經撤銷假釋，以已執行完畢論（於本案構
    成累犯）。
二、詎游禮成仍不知悔改，明知海洛因及甲基安非他命分別係毒
    品危害防制條例第2 條第2 項第1 、2 款所明定列管之第一
    、二級毒品，不得施用、持有，仍基於施用第一級毒品海洛
    因、第二級毒品甲基安非他命之犯意，於100 年3 月26日0
    時20分許為警採尿之時點回溯26小時內之某時（不含公權力
    拘束期間），在不詳之地點，以將海洛因及甲基安非他命置
    於吸食器內燒烤後吸食煙霧之方式，同時施用海洛因及甲基
    安非他命1 次。嗣於100 年3 月25日23時30分許，在新北市
    ○○區○○路與四維路前為警查獲，經警採集其尿液檢體送
    驗後，呈現嗎啡、安非他命及甲基安非他命陽性反應，始悉
    上情。
三、案經新北市政府警察局中和第一分局移送臺灣板橋地方法院
    檢察署檢察官偵查起訴。
    理  由
一、被告游禮成所犯係死刑、無期徒刑、最輕本刑為3 年以上有
    期徒刑以外之罪，其於準備程序中就前揭被訴事實為有罪之
    陳述，經受命法官告知簡式審判程序之旨，並聽取被告與公
    訴人之意見後，本院認無不得或不宜改依簡式審判程序進行
    之情事，依刑事訴訟法第273 條之1 第1 項、第284 條之1
    規定，裁定本案由受命法官獨任進行簡式審判程序；且依刑
    事訴訟法第273 條之2 及第159 條第2 項規定，不適用傳聞
    法則有關限制證據能力之相關規定，合先敘明。
二、上揭犯罪事實，業據被告於本院準備程序及審理時均自白不
    諱，且被告為警查獲後，經警採集其尿液檢體送鑑定，先以
    酵素免疫分析法（EIA ）初步檢驗，呈現鴉片類及安非他命
    類陽性反應，再以氣相層析質譜儀法（GC/MS ）確認檢驗，
    亦呈現嗎啡、安非他命及甲基安非他命陽性反應之事實，此
    有臺灣檢驗科技股份有限公司於100 年4 月18日所出具報告
    編號UL/2011/00000000號之濫用藥物檢驗報告、新北市政府
    警察局中和第一分局毒品危害防制條例案犯罪嫌犯人姓名及
    代碼對照表各1 紙在卷可稽（見偵查卷第6 、7 頁），足徵
    被告任意性之自白與事實相符，應堪採信。再被告有上述事
    實欄所載之施用毒品紀錄，此觀卷附臺灣高等法院被告前案
    紀錄表1 份即明。是以被告於86年間初犯施用毒品罪後，於
    初犯之觀察、勒戒執行完畢釋放後5 年內之88年間再犯施用
    毒品罪，已屬「5 年內再犯」之情形，而與毒品危害防制條
    例第20條所定，「初犯」或「5 年後再犯」始得以觀察、勒
    戒之保安處遇替代刑事追訴程序之要件不符，自應依毒品危
    害防制條例第23條第2 項規定，依法追訴、處罰。本案事證
    明確，被告犯行洵堪認定，應依法論科。
三、按海洛因及甲基安非他命分別係毒品危害防制條例第2 條第
    2 項第1 、2 款所明定列管之第一、二級毒品。是核被告所
    為，係犯毒品危害防制條例第10條第1 項之施用第一級毒品
    罪及同條第2 項之施用第二級毒品罪。被告施用海洛因及甲
    基安非他命前，持有海洛因及甲基安非他命之低度行為，均
    為施用之高度行為所吸收，均不另論罪。被告同時施用海洛
    因及甲基安非他命而以一行為觸犯上開2 罪名，為想像競合
    犯，應依刑法第55條規定，從一重之施用第一級毒品罪處斷
    。公訴意旨雖認被告係分別施用海洛因及甲基安非他命而應
    予分論併罰云云，惟被告堅稱係同時施用海洛因及甲基安非
    他命，且依檢察官所指之證據方法，並不足以排除被告係同
    時施用海洛因及甲基安非他命之可能性，自應從被告有利之
    認定，併此敘明。又被告有上述事實欄所載之科刑及執行紀
    錄，此觀卷附臺灣高等法院被告前案紀錄表1 份即明，其於
    受有期徒刑之執行完畢後，5 年以內故意再犯
    本件有期徒刑以上之罪，為累犯，應依刑法第47條第1 項規
    定加重其刑。爰審酌被告曾因施用毒品案件，經觀察、勒戒
    行完畢釋放，並獲得免刑之寬典，猶再犯本件施用第一、二
    級毒品罪，顯見其戒除毒癮之意志薄弱，惟其施用毒品係自
    戕行為，對他人法益尚無具體危害，兼衡被告之品行、智識
    程度、生活狀況、犯罪之動機、目的、手段、所生危害、坦
    承犯行之犯罪後態度等一切情狀，量處如主文所示之刑，以
    資懲儆。
據上論斷，應依刑事訴訟法第273 條之1 第1 項、第299 條第1
項前段，毒品危害防制條例第10條第1 項、第2 項，刑法第11條
、第47條第1 項、第55條，判決如主文。
本案經檢察官陳建良到庭執行職務。
中    華    民    國   100    年    12    月    13    日
                  刑事第十八庭  法  官    羅 惠 雯
上列正本證明與原本無異。
如不服本判決，應於判決送達後10日內，向本院提出上訴書狀，
並應敘述具體理由；其未敘述上訴理由者，應於上訴期間屆滿後
20日內向本院補提理由書（均須按他造當事人之人數附繕本），
「切勿逕送上級法院」。
                                書記官    許 育 菁
中    華    民    國   100    年    12    月    16    日
附錄本案論罪科刑法條全文：
毒品危害防制條例第10條
施用第一級毒品者，處6 月以上5 年以下有期徒刑。
施用第二級毒品者，處3 年以下有期徒刑。